最高法院刑事判決　　　　　　九十六年度台上字第三九一二號
上　訴　人　甲○○
上列上訴人因違反毒品危害防制條例案件，不服台灣高等法院高
雄分院中華民國九十六年五月七日第二審更審判決（九十五年度
重上更(四)字第八二號，起訴案號：台灣高雄地方法院檢察署八十
七年度偵字第一六三五九號），提起上訴，本院判決如下：
    主  文
上訴駁回。
    理  由
按刑事訴訟法第三百七十七條規定，上訴於第三審法院，非以判
決違背法令為理由，不得為之。是提起第三審上訴，應以原判決
違背法令為理由，係屬法定要件。如果上訴理由狀並未依據卷內
訴訟資料，具體指摘原判決不適用何種法則或如何適用不當，或
所指摘原判決違法情事，顯與法律規定得為第三審上訴理由之違
法情形，不相適合時，均應認其上訴為違背法律上之程式，予以
駁回。本件上訴意旨略稱：(一)證人郭政勳於警詢、檢察官偵查及
歷次審理中均未陳稱其受警之託於民國八十七年七月十五日下午
二時許與上訴人約在高雄市前金區○○○路大同醫院前交易毒品
之金額、數量，乃原判決於事實欄內認定「證人郭政勳佯稱欲照
以往交易價格向其購買甲基安非他命及海洛因」，但於理由內未
敘明其認定之理由及證據，遽認上訴人已著手販賣第一級、第二
級毒品未遂，有判決理由不備之違誤。(二)000000000代
號三００號呼叫器並非上訴人所使用，原判決認證人郭政勳係撥
打上開呼叫器與上訴人聯絡購買毒品；而原判決亦僅憑證人蕭俊
彬於警詢所證，認證人蕭俊彬係撥打000000000代號二
三０號呼叫器與上訴人聯絡購買第一級毒品海洛因六次，但未說
明所依憑之證據，亦有判決理由不備之違誤等語。
惟查：本件原判決撤銷第一審之科刑判決，改判依想像競合犯關
係從一重論處上訴人以連續販賣第一級毒品罪刑。係依憑(一)上訴
人對於其於八十七年七月十五日下午二時許，攜帶000000
000代號二三０號呼叫器，在高雄市前金區○○○路大同醫院
前被警查獲之事實，供認不諱。(二)證人郭政勳於警詢、原審及第
一審法院始終證稱：伊係撥打上訴人之000000000號代
號三００號呼叫器，或000000000號代號二三０號呼叫
器，向上訴人購買如原判決附表（下稱附表）一所示毒品海洛因
及甲基安非他命等語。而000000000號代號三００號及
000000000號代號二三０號呼叫器係傳呼電話，亦據證
人宋昭賢、蔡玉鈕、陳福隆（銓明科技有限公司負責人）、陳佩
娜、高達成、蕭當興（中華電信公司職員）等人證明在卷，復有
電話業務申請書、有限公司變更登記表附表可憑。又證人郭政勳
被警查獲後經採集尿液送驗結果，亦呈海洛因陽性反應，有高雄
市立凱旋醫院八十七年七月三十一日高市凱醫檢字第八四四六號
煙毒尿液檢驗成績書附卷可稽。(三)本件係因證人郭政勳被警查獲
施用毒品犯行後，透過郭政勳打電話佯約上訴人在大同醫院前交
易毒品，上訴人到達後，先將所攜帶之毒品海洛因及甲基安非他
命各一包丟在其機車附近，經警埋伏查獲之事實，業據證人郭政
勳證明屬實，核與證人即查獲警員曾金榮、鄭喜福、賴江漢分別
於偵查、原審及第一審法院供證之情節相符。復有上開扣案之毒
品海洛因及甲基安非他命各一包扣案足稽。(四)證人蕭俊彬（被查
獲翌日死亡）於警詢證述：伊係撥打000000000號代號
二三０號呼叫器與上訴人聯絡，向上訴人購買如附表二所示毒品
海洛因等語。而證人蕭俊彬為警查獲時經採其尿液送驗結果，亦
呈嗎啡陽性反應，有高雄市立凱旋醫院八十七年七月二十四日高
市凱醫檢字第八四三八號煙毒尿液檢驗成績書可佐。復有證人蕭
俊彬0000000號電話與上訴人使用之000000000
號代號二三０號呼叫器會員傳訊明細表附卷可按。(五)上訴人被警
查獲後，因證人蕭俊彬撥打上訴人之000000000號代號
二三０號呼叫器欲向上訴人購買毒品，經警循線查獲證人蕭俊彬
，業據證人蕭俊彬於警訊中供證無訛，核與證人即查獲警員賴江
漢、曾金榮於偵查中證述情節相符。(六)上訴人並非大中盤商，販
賣毒品所得、次數尚屬有限，犯罪之情狀顯然情輕法重，如科以
法定最低度之刑，猶嫌過重，衡情不無可憫，爰依刑法第五十九
條規定，減輕其刑。(七)扣案之白色晶體及白色粉末，經送驗結果
，確係甲基安非他命及海洛因，有高雄醫學院附設中和紀念醫院
八十七年七月二十八日Ｐ0000000號檢驗報告單及法務部
調查局000000000號鑑定通知書各一紙附卷可證。復有
000000000號代號二三０號呼叫器扣案足憑等情，為其
論罪之基礎。並說明(一)上訴人所辯：警方在地上查獲扣案之毒品
非伊所有；扣案之000000000號代號二三０號呼叫器係
伊在案發前二、三日向綽號「添仔」之友人借來使用；0000
00000號電話係住宅電話，不能傳呼云云，係屬卸責之詞，
不足採信。(二)證人林桂枝、高達成所為證言，不足證明上訴人未
使用上開000000000號代號三００號呼叫器作為販毒聯
絡之工具等理由綦詳。又證人郭政勳於警詢及原審分別證稱：「
毒犯都會把毒品放在交易地旁邊之地上，我每次把錢交給他之後
，他才會以手指或口頭告知毒品在何處，毒販他不會把毒品放在
身上或機車上」（見八十七年度偵字第一七０九七號卷第三頁背
面）、「（問：你輾轉叫被告（上訴人）去那邊等，被告知道你
的用意？）知道。知道是我要向他買毒品海洛因、安非他命，價
錢方面事隔很久我不太記得，但都是照以前的筆錄所載，但確定
是有價的買賣毒品」（見原審重上更(三)卷第六九頁）、「（問：
每次買多少錢？不太記得，有時候新台幣『下同』二千元，有時
三千元）」「（問：最後一次說要買多少錢？）不記得。（問：
每次購買，都有談到價錢？）是的」（見原審重上更(四)卷第一四
０頁）。是依證人郭政勳上開證述，其以000000000號
代號三００號呼叫器聯絡上訴人，約定於八十七年七月十五日下
午二時許在大同醫院前購買毒品時，應已談好價錢，上訴人並依
以往慣例將欲交付之毒品放在交易地旁邊之土地上，要堪認定。
足證雙方就買賣毒品之價金、數量已有合意，而達販賣毒品著手
之階段，上訴意旨(一)所陳，不得執以指摘據為第三審上訴之適法
理由。其餘上訴意旨係就原審取捨證據、認定事實職權之行使及
原判決理由已說明之事項，徒憑自己之說詞，重為事實問題之爭
執，顯與法律規定得為第三審上訴理由之違法情形，不相適合。
其上訴違背法律上之程式，應予駁回。
據上論結，應依刑事訴訟法第三百九十五條前段，判決如主文。
中　　華　　民　　國　九十六　年　　七　　月   十九   日
                      最高法院刑事第六庭
                          審判長法官  呂　潮　澤
                                法官  吳　昆　仁
                                法官  孫　增　同
                                法官  趙　文　淵
                                法官  吳　　　燦
      本件正本證明與原本無異
                                      書  記  官
中　　華　　民　　國　九十六　年　　七　　月  二十三  日
                                                H
